臺灣高雄地方法院高雄簡易庭裁定
111年度雄秩字第174號
移送機關    高雄市政府警察局苓雅分局
被移送人    郭世福


被移送人    黃丹  


上列被移送人因違反社會秩序維護法案件，經移送機關以民國11
1年11月17日高市警苓分偵字第11174830800號移送書移送審理，
本院裁定如下：
    主  文
郭世福、黃丹不罰。
    事實及理由
一、移送意旨略以：被移送人郭世福、黃丹於民國111年11月11
    日17時50分許，於高雄市○○區○○○路000巷00號後門前，因停
    車糾紛，黃丹手持安全帽，郭世福手持扳手雙方互嗆後各自
    離開現場，員警獲報後到場並通知被移送人2人到案說明，
    因認被移送人2人涉有違反社會秩序維護法第63條第1項第1
    款無正當理由攜帶具有殺傷力器械之行為等語。
二、按犯罪事實應依證據認定之，無證據不得認定犯罪事實；被
    告或共犯之自白，不得作為有罪判決之唯一證據，仍應調查
    其他必要之證據，以察其是否與事實相符；不能證明被告犯
    罪或其行為不罰者，應諭知無罪之判決，刑事訴訟法第154
    條第2項、第156條第2項、第301條第1項分別定有明文，並
    為社會秩序維護法第92條所準用；又依社會秩序維護法第45
    條第2項之規定，警察機關移請裁定之案件，認為不應處罰
    為適當者，得逕為不罰之裁定。次按無正當理由攜帶具有殺
    傷力之器械、化學製劑或其他危險物品者，處3日以下拘留
    或新臺幣3萬元以下罰鍰，社會秩序維護法第63條第1項第1
    款定有明文。本條款之構成要件，須行為人客觀上有攜帶具
    有殺傷力之器械、化學製劑或其他危險物品之行為，且該攜
    帶係無正當理由，因而有危害於社會安全之情形，始足當之
    。亦即，就行為人客觀上攜帶具有殺傷力器械之行為，依其
    攜帶行為之目的，考量行為人攜帶當時時間、地點、身分、
    舉止等因素，據以認定其是否已構成該行為。
三、移送意旨認被移送人均涉嫌違反社會秩序維護法第63條第1
    項第1款規定，無非以被移送人之調查筆錄、警詢筆錄、搜
    索扣押筆錄、扣押物品目錄表、扣押物照片為其憑據。被移
    送固就渠等因故爭執，且分別手持安全帽、板手等節坦承不
    諱。然黃丹當時係將機車停放路旁，其持有安全帽尚屬合理
    ；扳手質地堅硬，客觀上足以造成他人身體健康之危害，而
    屬具有殺傷力之器械，惟斯時黃丹持安全帽走向郭世福乙情
    業據黃丹、郭世福陳述在卷，是以郭世福稱當時係要預防被
    攻擊伊，才會拿扳手防衛等語，堪予採信。又被移送人均未
    持安全帽、板手揮舞、攻擊，應非有意持之滋事尋釁或對他
    人施加任何恐嚇或暴行，與社會秩序維護法第63條第1項第1
    款規定之構成要件尚屬有間，自應為不罰之諭知。至扣案之
    安全帽1頂及扳手1把等物雖為分屬被移送人所有，然非屬違
    反社會秩序維護法所用之物，業已認定如上述，又上開扣案
    物亦非屬查禁物，爰不予宣告沒入，附此敘明。
四、依社會秩序維護法第45條第2項，裁定如主文。
中　　華　　民　　國　　111 　年　　12　　月　　21　　日
                  高雄簡易庭  法　　　官  楊詠惠
以上正本係照原本作成。
如不服本裁定，得於裁定書送達之翌日起5 日內，以書狀敘述理
由，向本庭提起抗告。
中　　華　　民　　國　　111 　年　　12　　月　　21　　日
                              書  記  官  蔡佩珊